臺灣彰化地方法院民事裁定
110年度輔宣字第10號
聲  請  人  許櫻嬌  


相  對  人  許啟修  

上列當事人間聲請改定輔助人事件，本院裁定如下：
    主    文
改定許櫻嬌（女，民國00年0月00日生，身分證統一編號：Z0000
00000號）為受輔助宣告之人許啟修（男，民國00年00月00日生
，身分證統一編號：Z000000000號）之輔助人。
聲請程序費用由受輔助宣告之人負擔。
    理    由
一、聲請意旨略以：相對人許啟修前經本院107年度輔宣字第10
    號裁定為受輔助宣告之人，並選定該案聲請人即相對人之兄
    許旭成為輔助人，惟許旭成嗣於民國109年11月12日過世，
    經家屬同意推派由聲請人即相對人之姊許櫻嬌擔任輔助人，
    爰依法聲請准予改由聲請人擔任相對人之輔助人。
二、按監護人有下列情形之一，且受監護人無第1094條第1項之
    監護人者，法院得依受監護人、第1094條第3項聲請權人之
    聲請或依職權，另行選定適當之監護人：（一）死亡。（二
    ）經法院許可辭任。（三）有第1096條各款情形之一。法院
    另行選定監護人確定前，由當地社會福利主管機關為其監護
    人；法院選定監護人時，應依受監護宣告之人之最佳利益，
    優先考量受監護宣告之人之意見，審酌一切情狀，並注意下
    列事項：（一）受監護宣告之人之身心狀態與生活及財產狀
    況。（二）受監護宣告之人與其配偶、子女或其他共同生活
    之人間之情感狀況。（三）監護人之職業、經歷、意見及其
    與受監護宣告之人之利害關係。（四）法人為監護人時，其
    事業之種類與內容，法人及其代表人與受監護宣告之人之利
    害關係，民法第1106條、第1111條之1分別定有明文，又上
    開規定於輔助人及有關輔助之職務準用之，此觀同法第1113
    條之1第2項自明。
三、經查，聲請人主張之上開事實，業據其提出戶籍謄本、佛教
    醫療財團法人大林慈濟醫院醫療診斷證明書為證，並有本院
    107年度輔宣字第10號裁定影本在卷可稽，勘信為真。又經
    本院於調查程序訊問相對人、關係人即相對人之姊妹許秋霞
    、許敏，皆稱同意聲請人所主張等語。本院審酌原輔助人許
    旭成業已死亡，而聲請人為相對人之姊，份屬至親，與相對
    人間具情感依賴與信任關係，相對人及其姊、妹均同意由聲
    請人擔任相對人之輔助人等情，認由聲請人擔任相對人之輔
    助人，應符合相對人之最佳利益。故本件聲請於法有據，爰
    依前揭規定，改定聲請人為相對人之輔助人。
四、訴訟費用負擔之依據：家事事件法第177條第2項、第164條
    第2項。
中　　華　　民　　國　　110 　年　　4 　　月　　28　　日
                  家事法庭    法　官  陳明照
以上正本係照原本作成。　　　　　　　 
如對本裁定抗告，須於裁定送達後10日內向本院提出抗告狀，並
繳納抗告費新臺幣1,000元。
中　　華　　民　　國　　110 　年　　4 　　月　　28　　日
                              書記官  姚怡蕙